src/fst/affixes/nouns.lexc
  LEXICON x_31_ea ! Jok dialekti 
  
  +Sg      :         nom_end                  ;
  +Sg      :^WG      gen_n_sg           ;
  +Sg      :         par_A              ; ! karamellia
  +Sg      :^HMETA   ill_sseen           ;
  +Sg      :         ess_nA              ; ! karamellina
  +Sg      :^WG      sgpl_cases_even    ; ! the same affix in sg and pl

  +Pl      :^WG      nom_t              ; ! liberaalit
  
 +Pl      :^A2I   gen_tten    ;
  +Pl      :      par_A       ;
  +Pl      :^A2I    ill_ssiin    ;
  +Pl      :^A2I      ess_nA      ; ! karamelline
  +Pl      :^A2I      com_ne      ; ! karamellina
  +Pl      :^A2I    sgpl_cases_even ;

  LEXICON n_31_lainasana_ee ! filee
  +N:      x_31_lainasana_ee       ;

   LEXICON x_31_lainasana_ee
  +Sg+Nom:         K               ;
  +Sg      :       gen_n_sg        ;
  +Sg+Dial/-Var:   par_tA          ;
  +Sg      :       ill_sseen         ; ! fileehen? Mistä fileehen on otettu?
  +Sg      :       ess_nA          ;
  +Sg      :       sgpl_cases_even  ;

  +Pl      :       nom_t           ;
  +Pl      :%>i2   gen_tten        ;
  +Pl      :%>i2   par_tA          ;
  +Pl      :%>i2   ill_ssiin       ;
  +Pl      :%>i2   ess_nA          ;
  +Pl      :%>i2   com_ne          ;
  +Pl      :%>i2   sgpl_cases_even ;
  
LEXICON n_31_io

!+N+Dial/Por:i           x_31_ii             ; !rauttii, kommentoitu pois koska muitten varianttien nominit saavat por päätteitä 
+N  :          x_31_io                     ; ! var ja jok rautio

  
LEXICON n_31_asia

 +N      :          x_21_oi_AO             ; ! var ja jok astia 
 +N+Pl   :^AO^HMETA ill_hVin               ;

LEXICON n_31_ii        !!= * @CODE@  assii (in Por) kurkkii (in Por)
+N+Dial/Por:i          x_31_ii             ;
+N+Dial/Jok:           x_31_oi             ; ! TODO skriv dyp kommentar her
+N+Dial/Var:           x_31_oi             ; ! TODO skriv dyp kommentar her
+N+Sg      :           nom_R               ;

LEXICON x_31_ii
  +Sg      :            nom_end             ;
  +Sg      :            gen_n_sg            ;
  +Sg      :            par_tA              ;
  +Sg      :            ill_sseen           ;
  +Sg      :            ess_nA              ;
  +Sg      :            sgpl_cases_even     ; !! * @CODE@  for same affix in sg and pl

  +Pl      :            nom_t               ;
  +Pl      :            gen_tten            ;
  +Pl      :            par_tA              ;
  +Pl      :            ill_ssiin           ;
  +Pl      :            ess_nA              ;
  +Pl      :            com_ne              ;
  +Pl      :            sgpl_cases_even     ; !! * @CODE@  for same affix in sg and pl
  
LEXICON x_31_oi 
  +Sg      :                   nom_end         ;
  +Sg      :^WG                gen_n_sg        ;
  +Sg      :                   par_A           ;
  +Sg      :^HMETA             ill_hVVn        ;
  +Sg      :                   ess_nnA         ; 
  +Sg      :^WG                sgpl_cases_odd  ; 

  +Pl      :^WG                nom_t           ;
  +Pl      :^WG^AO             gen_tten        ;
  +Pl      :^WG^AO             par_tA          ;
  +Pl      :^HMETA             ill_hVin        ;
  +Pl      :^WG^AO%>i2         ess_nA          ; 
  +Pl      :^WG^AO%>i2         com_ne          ; 
  +Pl      :^WG^AO%>i2         sgpl_cases_even ; 

LEXICON x_31_io ! kurkkiota 
  +Sg      :                   nom_end         ;
  +Pl      :^WG                nom_t           ;
  +Sg      :^WG                gen_n_sg        ;
  +Sg+Dial/Por:                par_tA          ;
  +Sg+Dial/Jok:                par_tA          ;
  +Sg+Dial/Var:                par_A           ;
  +Sg      :^HMETA             ill_hVVn        ;
  +Sg      :                   ess_nnA         ;  
  +Sg      :^WG                sgpl_cases_odd  ; 

  +Pl      :^WG^AO%>i2         gen_tten        ;
  +Pl+Dial/Por:^WG^AO%>i2      par_tA          ;
  +Pl+Dial/Jok:^WG^AO%>i2      par_tA          ;
  +Pl+Dial/Var:^WG^AO%>i2      par_tA          ;
  +Pl      :^HMETA             ill_hVin        ;
  +Pl      :^WG^AO%>i2         ess_nA          ; 
  +Pl      :^WG^AO%>i2         com_ne          ; 
  +Pl      :^WG^AO%>i2         sgpl_cases_even ; 


  
LEXICON n_31_uu        !!= * @CODE@  karhuu (in Por) 
+N+Dial/Por:           x_31_uu             ;
!+N+Dial/Jok:          x_21_oi             ; ! TODO skriv dyp kommentar her
!+N+Dial/Var:          x_21_oi             ; ! TODO skriv dyp kommentar her
+N+Sg      :           nom_R  ; 

LEXICON x_31_uu
  +Sg      :            nom_end             ;
  +Sg      :            gen_n_sg            ;
  +Sg      :            par_tA              ;
  +Sg      :            ill_sseen           ;
  +Sg      :            ess_nA              ;
  +Sg      :            sgpl_cases_even     ; !! * @CODE@  for same affix in sg and pl

  +Pl      :            nom_t               ;
  +Pl+Dial/Por:%>i2            gen_tten            ;
  !+Pl+Dial/Jok:%>i2        gen_tten            ;
  !+Pl+Dial/Var:%>i2        gen_tten            ;
  +Pl+Dial/Por:%>i2            par_tA              ;
  !+Pl+Dial/Jok:%>i2        par_tA              ;
  !+Pl+Dial/Var:%>i2        par_tA              ;
  +Pl      :%>i2            ill_ssiin           ; !TODO: onko tämä oikhein? Pitääkö olla "karhuihin"? 
  +Pl      :%>i2            ess_nA              ;
  +Pl      :%>i2            com_ne              ;
  +Pl+Dial/Por:%>i2            sgpl_cases_even     ; !! * @CODE@  for same affix in sg and pl
  !+Pl+Dial/Jok:%>i2        sgpl_cases_even     ; !! * @CODE@  for same affix in sg and pl
  !+Pl+Dial/Var:%>i2        sgpl_cases_even     ; !! * @CODE@  for same affix in sg and pl

LEXICON n_12        !!= @CODE@  kieli
+N         :     x_12 ;
+N+Sg      :^E2I nom_R   ; ! ^E2I e to i

LEXICON x_12 ! pieni
  +Sg      :^E2I        nom_end         ; ! ^E2I e to i
  +Sg      :^EDEL       par_tA          ;
  +Sg      :^WG         gen_n_sg        ;
  +Sg      :^WG         sgpl_cases_even ; !! * @CODE@  for same affix in sg and pl
  +Sg      :            ess_nA          ;
  +Sg      :^HMETA      ill_hVVn        ;

  +Pl      :^WG         nom_t           ;
  +Pl+Dial/Por:%>i2i    gen_n           ;
  +Pl:                  gen_ten         ; ! kielten, both Por and Var
  +Pl+Dial/Jok:%>i2    gen_tten        ; ! kielitten, sienitten
  +Pl+Dial/Var:%>i2    gen_tten        ; ! kielitten, sienitten
  +Pl+Dial/Por:%>i2     par_V           ; ! kielii, pienii
  +Pl+Dial/Jok:%>i2    par_A           ; ! kieliä, pieniä
  +Pl+Dial/Var:%>i2    par_A           ; ! kieliä, pieniä
  +Pl      :^HMETA      ill_hiin        ;
  +Pl      :%>i2        ess_nA          ;
  +Pl      :%>i2        com_ne          ;
  +Pl      :%>i2        sgpl_cases_even ; !! * @CODE@  for same affix in sg and pl
  !     +Pl:%>i2        gen_Vn          ;
  !    !+Pl:^EDEL       gen_ten         ;

LEXICON n_12_pl        !!= @CODE@  nuoret
+N         :     x_12_pl ;
+N+Sg      :^E2I nom_R   ; ! ^E2I e to i

LEXICON x_12_pl ! nuoret
  +Pl      :^WG         nom_t           ;
  +Pl+Dial/Por:%>i2i    gen_n           ;
  +Pl:                  gen_ten         ; ! kielten, both Por and Var
  +Pl+Dial/Jok:%>i2    gen_tten        ; ! kielitten, sienitten
  +Pl+Dial/Var:%>i2    gen_tten        ; ! kielitten, sienitten
  +Pl+Dial/Por:%>i2     par_V           ; ! kielii, pienii
  +Pl+Dial/Jok:%>i2    par_A           ; ! kieliä, pieniä
  +Pl+Dial/Var:%>i2    par_A           ; ! kieliä, pieniä
  +Pl      :^HMETA      ill_hiin        ;
  +Pl      :%>i2        ess_nA          ;
  +Pl      :%>i2        com_ne          ;
  +Pl      :%>i2        sgpl_cases_even ; !! * @CODE@  for same affix in sg and pl

LEXICON n_12_hi        !!= @CODE@  lohi, tuohi, riihi
+N         :     x_12_hi ;
+N+Sg      :^E2I nom_R   ; ! ^E2I e to i
